臺灣新北地方法院民事裁定  
111年度聲字第258號
聲  請  人  廖泰雄  


相  對  人  李光蘊  
上列當事人間聲請停止執行事件，本院裁定如下：
    主  文
聲請人供擔保新臺幣參萬貳仟壹佰陸拾貳元後，本院一一一年度
司執字第一一八○三四號修復漏水等強制執行事件之強制執行程
序，於本院一一一年度再易字第一三號再審之訴事件判決確定、
和解或撤回起訴或上訴前，應暫予停止。
    理  由
一、按有回復原狀之聲請，或提起再審或異議之訴，或對於和解
    為繼續審判之請求，或提起宣告調解無效之訴、撤銷調解之
    訴，或對於許可強制執行之裁定提起抗告時，法院因必要情
    形或依聲請定相當並確實之擔保，得為停止強制執行之裁定
    ，強制執行法第18條第2項定有明文。次按依強制執行法第1
    8條第2項定擔保金額而准許停止強制執行之裁定者，該項擔
    保係備供債權人因停止執行所受損害之賠償，其數額應依標
    的物停止執行後，債權人未能即時受償或利用該標的物所受
    之損害額，或其因另供擔保強制執行所受之損害額定之，非
    以標的物之價值或其債權額為依據（最高法院86年度台抗字
    第442號及91年度台抗字第429號裁定意旨參照）。
二、聲請人主張略以：相對人前執本院109年度板建簡字第72號
    判決、110年度簡上字第201號判決（下合稱系爭判決）為執
    行名義，聲請強制執行，由本院民事執行處以111年度司執
    字第118034號修復漏水等事件（下稱系爭執行事件）受理在
    案。又系爭判決有民事訴訟法第496條、第497條之再審事由
    ，經聲請人提起再審之訴，經本院以111年度再易字第13號
    再審之訴事件受理中。如系爭執行事件未予停止，於日後再
    審之訴廢棄系爭判決之情形下，恐令聲請人受有無法回復之
    損害，爰依強制執行法第18條第2項規定，請准裁定本院111
    年度再易字第13號再審之訴事件確定前，於債務人異議之訴
    判決確定前停止執行等語。
三、經查，本件相對人持系爭判決為執行名義，向本院民事執行
    處聲請對聲請人之財產為強制執行，經本院民事執行處以系
    爭執行事件受理在案。惟聲請人就系爭執行事件已對相對人
    提起再審之訴並經本院111年度再易字第13號受理等情，業
    據本院調取系爭執行事件執行卷及本院111年度再易字第13
    號民事卷宗查明屬實，認聲請人之聲請，於法尚無不合。次
    查，相對人於上開執行事件主張執行之債權額為新臺幣（下
    同）32萬1,615元及利息，則相對人因停止強制執行程序所
    可能招致之損害，應為其延後實現其債權額之利息，並參諸
    民法第203條規定，以週年利率5％計算其相當於利息之損失
    為適當；又聲請人所提本案再審之訴，訴訟標的屬不得上訴
    第三審之案件，參酌司法院訂頒各級法院辦案期限實施要點
    之規定，第二審通常程序審判案件期限為2年，據此預估聲
    請人提起再審之訴，致相對人之執行可能延宕期間約為2年
    。是以，就相對人聲請強制執行之債權總額，按法定週年利
    率5％計算，相對人因停止執行可能遭受之利息損失約3萬2,1
    62元【計算式：32萬1,615元×2×5％＝3萬2,162元，元以下四
    捨五入】。綜酌上述情狀後，爰酌定聲請人於供擔保3萬2,1
    62元後，得於本院111年度再易字第13號再審之訴事件訴訟
    終結前，停止系爭執行事件之強制執行程序。　　
四、爰依首揭規定，裁定如主文。　　
中　　華　　民　　國　　111 　年　　11　　月　　24　　日
                   民事第七庭 審判長法  官  陳映如
                                    法  官  李昭融
                                    法  官  趙悅伶
以上正本係照原本作成。
如不服本裁定應於送達後10日內向本院提出抗告狀，並應繳納抗
告裁判費新臺幣1,000元。
中　　華　　民　　國　　111 　年　　11　　月　　28　　日
                                    書記官　尤秋菊